【裁判字號】    97,家聲,390
【裁判日期】    971017
【裁判案由】    聲請處分禁治產人財產
【裁判全文】
臺灣桃園地方法院民事裁定             97年度家聲字第390號
聲  請  人  丙○○
                        樓
相  對  人
即禁治產人  乙○○
上列聲請人聲請處分禁治產人財產事件，本院裁定如下：
    主  文
准監護人甲○○處分禁治產人乙○○所有，如附表所示之不動產
。
聲請程序費用由相對人負擔。
    理  由
一、按監護人對於受監護人之財產，非為受監護人之利益，不得
    使用或處分。為不動產之處分時，並應得親屬會議之允許，
    又親屬會議不能召開或召開有困難時，依法應經親屬會議處
    理之事項，由有召集權人聲請法院處理之，民法第1101條、
    第1132條第2 項定有明文。
二、本件聲請意旨略以：相對人業經鈞院以95年度禁字第1 號裁
    定宣告禁治產，並選定甲○○為相對人之法定監護人，而聲
    請人為相對人之哥哥，相對人之監護人甲○○應負責相對人
    之護養療治而須支出相當費用，故有處分相對人所有如附表
    所示不動產之必要。而相對人之直系血親尊親屬、3 親等內
    旁系血親尊親屬均已死亡，4 親等內之同輩血親僅有聲請人
    ，故不能召開親屬會議，致無從得親屬會議允許處分相對人
    之上開財產，爰依民法第1132條第2 項之規定，就上開依法
    應經親屬會議處理之事項，聲請准予處分等語。
三、經查：
（一）聲請人主張相對人業經本院以95年度禁字第143 號裁定宣
      告為禁治產人及甲○○為相對人之法定監護人之事實，業
      據其提出戶籍謄本1 份、本院95年度禁字第143 號民事裁
      定暨確定證明書影本各1 份為憑，並經本院依職權調閱上
      開卷宗查核無誤。
（二）又如附表所示不動產為相對人所有之事實，亦有土地及建
      物登記謄本各1 份在卷可按。
（三）相對人在臺並無符合民法第1131條所定之法定親屬會議會
      員可資組成親屬會議乙節，亦有戶籍謄本在卷可稽及經聲
      請人到院陳述屬實。
（四）本院審酌相對人經本院於95年度禁字第143 號事件中囑託
      鑑定結果，認其為一器質性失智症之個案，目前終日躺床
      不能行動，沐浴需他人協助，大小便需包尿布，進食需鼻
      胃管，置氣切，無法表示意見，亦無法理解他人言語，鑑
      定時相對人意識渾沌，注意力無法集中，態度無法合作，
      無法言語，其認知功能已嚴重受損等情，業經本院調卷核
      閱所附鑑定書無訛，足見其現階段之生活，確實有支出醫
      療及照護費用之急迫需要。
四、綜上所述，聲請人聲請處分相對人之財產，符合相對人之利
    益，亦有必要。揆諸首揭法律規定意旨，聲請人本件聲請，
    即無不合，應予准許。
五、裁定如主文。
中    華    民    國    97    年    10    月    17    日
                  家事法庭法  官  張益銘
上列正本證明與原本無異。
如不服本裁定應於送達後10日內向本院提出抗告狀，並應繳納抗
告費用新臺幣1,000元。
中    華    民    國    97    年    10    月    17    日
                          書記官  許白梅
附表：
┌──┬────────────────┬─────┬───────┬───────┐
│編號│不動產坐落                      │權利範圍  │ 面積         │ 備註         │
│    │                                │          │ （平方公尺） │              │
├──┼────────────────┼─────┼───────┼───────┤
│1.  │桃園縣八德市○○段第000-0000地號│二分之一  │54.00         │地目：建      │
├──┼────────────────┼─────┼───────┼───────┤
│2.  │同上段第1768建號（謄本登記之建物│二分之一  │一層：33.17   │2 層加強磚造住│
│    │門牌：桃園縣八德市○○路○段1233│          │二層：33.17   │家用          │
│    │巷115弄6衖16號）                │          │總面積：66.34 │              │
└──┴────────────────┴─────┴───────┴───────┘


司法院資訊處製作；財團法人民間司法改革基金會備份。
